【裁判字號】    92,裁,430
【裁判日期】    920410
【裁判案由】    撫卹
【裁判全文】
最  高  行  政  法  院  裁  定                    九十二年度裁字第四三○號
    抗  告  人  丁○○
                              .
    相  對  人  銓部
    代  表  人  甲○○
    相  對  人  嘉義縣政府
    代  表  人  乙○○
右抗告人因與相對人銓部等間撫卹事件，對於中華民國九十一年三月一日臺北高等
行政法院九十年度訴字第三九二二號裁定提起抗告，本院裁定如左︰
    主  文
原裁定廢棄。
    理  由
一、按抗告法院認為抗告有理由者，應廢棄原裁定，自為裁定，必要時得命原法院或
    審判長更為裁判，行政訴訟法第二百七十二條準用民事訴訟法第四百九十二條第
    二項規定甚明。
二、原審以：本件抗告人為大陸地區人民，其委任訴訟代理人在台代理訴訟，須經證
    明確為抗告人本人委任代為提起訴訟。次依臺灣地區與大陸地區人民關係條例第
    七條規定：「在大陸地區製作之文書，經行政院設立或指定之機構或委任之民間
    團體驗證者，推定為真正」，故抗告人委任訴訟代理人代理訴訟，應提出抗告人
    所具，經臺灣海峽兩岸交流基金會驗證之委任狀，始符要件。查抗告人因撫卹事
    件，由其訴訟代理人向原審法院提起行政訴訟，因其未依行政訴訟法第五十條規
    定提出委任書，經原審法院審判長以民國（下同）九十年度訴字第三九二二號裁
    定命其依法於三十日內補正，該裁定經於九十一年一月二十五日送達抗告人之送
    達代收人丙○○收受，有送達證書可稽，抗告人迄未補正本人所具，經臺灣海峽
    兩岸交流基金會驗證之委任狀，其起訴程序即屬於法不合，乃予裁定駁回其訴，
    固非無見。
三、惟查抗告人曾於九十一年一月二十八日向原審法院提出行政補呈狀，內附(一)、財
    團法人海峽交流基金會驗證91嘉證字第九七七號親屬關係公證書原本一份。(二)、
    財團法人海峽交流基金會驗證91嘉證字第九七八號委託書公證書原本一份。(三)、
    丁○○湖南省台屬證影本一份。(四)、考試院八十九年九月二日書函銓部影本一
    份。此有該行政補呈狀在卷足憑（原審卷第一七三頁），原審法院亦於九十一年
    一月二十八日出具「茲收到丁○○補呈狀正本及附件四件，總收文號為○九一Ａ
    0000000」之收據交付抗告人（見本院卷第十五頁背面收據）。然原審卷
    內並未存附上開財團法人海峽交流基金會驗證91嘉證字第九七七號親屬關係公證
    書及91嘉證字第九七八號委託書公證書，其原因為何？苟如各該公證書具有訴訟
    上委任代理之性質，則事關抗告人起訴程序之合法與否，自有詳予審認之必要。
    乃原審未予究明，即以抗告人未於指定期間補正委任書為由，裁定駁回其訴，似
    嫌速斷。抗告意旨執此指摘原裁定不當，非無理由。爰將原裁定廢棄，由原審法
    院調查後更為裁判，以昭折服。
中    華    民    國    九十二      年      四        月      十        日
                    最 高 行 政 法 院  第 五 庭
                                審 判 長 法  官      徐  樹  海
                                         法  官      廖  宏  明
                                         法  官      鄭  淑  貞
                                         法  官      林  家  惠
                                         法  官      林  茂  權
右  正  本  證  明  與  原  本  無  異
                                         法院書記官  陳  盛  信
中    華    民    國    九十二      年      四        月      十        日


司法院資訊處製作；財團法人民間司法改革基金會備份。
